臺灣新竹地方法院刑事判決　　　　　　　 99年度易字第253號
公　訴　人　臺灣新竹地方法院檢察署檢察官
被　　　告　魏賢祥
　　　　　　呂采
　　　　　　彭聖堯
共　　　同
選任辯護人　黃照律師
上列被告等因重利等案件，經檢察官提起公訴（98年度偵字第86
60號），本院判決如下：
    主    文
魏賢祥共同犯強制罪，累犯，處有期徒刑陸月，如易科罰金，以
新臺幣壹仟元折算壹日。
呂采犯重利罪，處有期徒刑月，如易科罰金，以銀元佰元
即新臺幣玖佰元折算壹日，減為有期徒刑壹月又拾伍日，如易科
罰金，以銀元佰元即新臺幣玖佰元折算壹日；又共同犯強制罪
，處有期徒刑貳月，如易科罰金，以新臺幣壹仟元折算壹日。應
執行有期徒刑月，如易科罰金，以銀元佰元即新臺幣玖佰元
折算壹日。緩刑貳年，緩刑期間付保護管束。
彭聖堯共同犯強制罪，處有期徒刑肆月，如易科罰金，以新臺幣
壹仟元折算壹日。
    事    實
一、魏賢祥前於民國96年間，因重利、詐欺等案件，經本院於97
    年5 月30日以97年度易字第16號判決就所犯重利罪部分判處
    有期徒刑5月，減為有期徒刑2月又15日，就所犯詐欺取財罪
    部分判處有期徒刑6月，減為有期徒刑3月，並定其應執行刑
    為有期徒刑5月確定，於97年9月26日易科罰金執行完畢。
二、緣何淨玉於91年7、8月間某日，因投資股票失利虧損不貲，
    乃向呂采（原名呂素郁）情商借款，並表示每借款新臺幣
    （下同）1萬元每月願給付400元之利息，呂采見有利可圖
    ，即基於重利之犯意，乘何淨玉陷於急迫亟需用錢之際，在
    新竹市○○路關東橋附近某冰店內，貸予何淨玉100 萬元，
    雙方同時約明以上開1個月為1期，每1萬元收取400元利息為
    借款條件，呂采因而每月取得4% 即相當週年利率48%與原
    本顯不相當之重利。嗣何淨玉陸續繳付3、4個月、每月各 4
    萬元之利息後即無力償還，經呂采不斷追討，何淨玉又於
    93、94年間某日，將其向日盛國際商業銀行、萬泰商業銀行
    、臺北富邦商業銀行及臺灣土地銀行等金融機構申辦信用貸
    款獲核撥共約100 餘萬元，在新竹縣竹東榮民醫院附近交予
    呂采，惟呂采猶嫌還款不足，何淨玉遂再於95年10月31
    日在新竹縣竹東鎮○○路上呂采開設之雜貨店內，依呂采
    核算尚欠本息之金額簽發票號為016627號、面額為479 萬
    元之本票乙紙予呂采收執以供借款之擔保。
三、98年初，呂采因積欠魏賢祥債務約500 餘萬元，乃將何淨
    玉上開欠款479萬元，扣除何淨玉於97年12月29日、98年1月
    7日、同年1月19日、同年2月11日各匯款償還1萬元後所餘47
    5 萬元之債權讓與魏賢祥，並交付魏賢祥前揭何淨玉簽發之
    本票，且應允協助魏賢祥向何淨玉索債。詎魏賢祥不思以合
    法方式追討債務，於98年4月10日上午4時許，與彭聖堯各自
    駕駛自小客車前往何淨玉位在苗栗縣竹南鎮○○路106 巷16
    弄9號4樓之6 居處附近等候，迨何淨玉駕車出門準備上班，
    魏賢祥旋現身向何淨玉出示前開面額479 萬元之本票，告以
    呂采業已讓與何淨玉所積欠本利共475 萬元債權之情，並
    邀同何淨玉擇地商談償債事宜，何淨玉答應後，魏賢祥、彭
    聖堯即搭乘何淨玉駕駛之自小客車，一同前往魏賢祥所經營
    位在新竹市○○路○ 段93號之「富邦當舖」，而呂采接獲
    魏賢祥電告已找到何淨玉乙事後，未幾亦於當日上午8 時許
    抵達「富邦當舖」。魏賢祥、呂采、彭聖堯、何淨玉等人
    於「富邦當舖」辦公室內協商過程中，何淨玉一再表示現尚
    無資力還款，魏賢祥為取得債權之擔保，遂要求何淨玉撥打
    電話通知其女邱秀玲前來協談，邱秀玲於同日上午9 、10時
    許到場後，魏賢祥、彭聖堯即不斷逼問何淨玉及邱秀玲如何
    還款，並與呂采共同基於強制之犯意聯絡，由魏賢祥、彭
    聖堯口出「今天沒處理完，不能離去」等恫嚇言詞，呂采
    則在旁催促何淨玉、邱秀玲要盡快解決此筆債務，致何淨玉
    及邱秀玲均心生畏懼，迫不得已留在「富邦當舖」，而妨害
    何淨玉及邱秀玲行使自由離去該處之權利。之後，何淨玉主
    動提及其勞工保險期滿日將至，屆時可請領勞工保險退休金
    資以償債，魏賢祥遂指示彭聖堯駕車搭載何淨玉、邱秀玲前
    往新竹縣竹北市勞工保險局洽詢，經確認何淨玉所言屬實且
    得知其勞工保險將於98年6月10日期滿後，3人即驅車回到「
    富邦當舖」。隨後，魏賢祥為查證何淨玉、邱秀玲名下有無
    財產可供何淨玉債務之擔保，又於當日下午1、2時許駕車搭
    載呂采、何淨玉及邱秀玲，相偕至新竹市稅捐稽徵處調閱
    何淨玉、邱秀玲之個人財產清冊，嗣再返回「富邦當舖」繼
    續協調還款事宜。此際，魏賢祥、呂采、彭聖堯復共同接
    續前開強制之犯意聯絡，由魏賢祥、彭聖堯以兇惡語氣命何
    淨玉簽立本票、借據等文件，且脅迫邱秀玲除應負何淨玉上
    開債務之保證責任，另須提供名下不動產予魏賢祥設定抵押
    ，同時再次向何淨玉、邱秀玲告以俟簽立該等票據、文件後
    始得離去等語，呂采亦不停出言要求何淨玉、邱秀玲應配
    合還款，何淨玉、邱秀玲迫於無奈，2 人遂於當日下午4、5
    時許簽發何淨玉為發票人、邱秀玲為保證人、面額為475 萬
    元之本票乙紙，另簽立何淨玉、邱秀玲共同借款475 萬元之
    借據乙紙，及記載何淨玉願以領得之勞工保險退休金清償所
    欠債務、邱秀玲則願提供門牌號碼為苗栗縣竹南鎮○○里○○
    鄰○○路106巷16弄9號4樓之5、4樓之6等2 筆房屋設定抵押
    作為擔保等旨之協議書乙份予魏賢祥收執，而共同以此脅迫
    手段妨害何淨玉、邱秀玲行使離去之權利及行無義務之事，
    迄至當日晚上6 時許，何淨玉及邱秀玲始離開「富邦當舖」
    。其後，魏賢祥、彭聖堯即持續以上開本票、借據及協議書
    向何淨玉催逼索討本利，而何淨玉分別於98年4月13日償還2
    萬元、同年4 月29日償還12萬元、同年7月2日償還85萬元、
    同年7 月28日償還2萬1千元予魏賢祥後，終因不堪負荷遂報
    警處理，經警通知魏賢祥、呂采、彭聖堯到案說明，始循
    線查悉上情。
四、案經何淨玉、邱秀玲訴由新竹市警察局第二分局報告臺灣新
    竹地方法院檢察署檢察官偵查起訴。
    理    由
壹、程序部分：
    本件公訴人所提出經本院據以認定事實之所有證據方法（包
    含證人之證述與文書證據、物證等證據方法），並無證據證
    明係公務員違背法定程序所取得；又本件公訴人所提出經本
    院據為論斷依據之各項證據方法中，其中告訴人何淨玉、邱
    秀玲於警詢中所為之陳述，雖係屬審判外之陳述，依刑事訴
    訟法第159條第1項之規定原無證據能力，惟被告魏賢祥、呂
    采、彭聖堯及其等辯護人同意上開證據方法作為證據（見
    本院99年11月25日準備程序筆錄），本院經審酌上開言詞陳
    述作成時之情況，並無顯然之瑕疵，認為以上開證據方法作
    為證據應屬適當，依刑事訴訟法第159條之5第1 項之規定，
    應認有證據能力。再公訴人所提出經本院據以認定事實之各
    項公務員職務上所製作之文書證據，亦無顯有不可信情況之
    情形，依刑事訴訟法第159條之4第1 款之規定，亦應認有證
    據能力，先予敘明。
貳、實體部分：
一、認定犯罪事實所憑之證據及理由：
    上揭犯罪事實，業據被告魏賢祥、呂采、彭聖堯於本院審
    理時均坦承不諱，核與告訴人何淨玉於警詢、偵查中、本院
    審理時之證述（見98年度偵字第8660號卷第4至5頁、第6至7
    頁、第50至52頁、第54頁、第89至90頁、本院99年度易字第
    253號卷第99至129頁）、告訴人邱秀玲於警詢、偵查中、本
    院審理時之證述（見98年度偵字第8660號卷第9 至10頁、第
    52至54頁、第90頁、本院99年度易字第253 號卷第131至144
    頁）情節大致相符，此外，復有苗栗縣警察局竹南分局竹南
    派出所受理刑事案件報案三聯單影本乙紙（見98年度偵字第
    8660號卷第28頁）、苗栗縣警察局竹南分局竹南派出所受理
    各類案件紀錄表影本乙紙（見98年度偵字第8660號卷第29頁
    ）、告訴人何淨玉所簽發票號為016627號、面額為479 萬元
    之本票乙紙（見98年度偵字第8660號卷後附證物封內）、郵
    政國內匯款執據影本4紙（見本院99年度易字第253號卷第17
    7至180頁）、告訴人何淨玉所簽發並由告訴人邱秀玲擔任保
    證人之面額475 萬元本票乙紙（影本見98年度偵字第8660號
    卷第30頁，正本於後附證物封內）、告訴人何淨玉、邱秀玲
    所簽立之借據乙紙（影本見98年度偵字第8660號卷第31頁，
    正本於後附證物封內）、告訴人何淨玉所簽立並由告訴人邱
    秀玲擔任保證人之協議書影本乙份（見98年度偵字第8660號
    卷第32至34頁）、記載告訴人何淨玉於98年4月13日交付2萬
    元予被告魏賢祥之旨之收據影本乙紙（見98年度偵字第8660
    號卷第36頁）、記載告訴人何淨玉於98年4 月29日交付15萬
    元予被告彭聖堯之旨之收款憑證影本乙紙（見98年度偵字第
    8660號卷第37頁）、記載告訴人何淨玉於98年7月2日交付82
    萬元予被告魏賢祥之旨之收據影本乙紙（見98年度偵字第86
    60號卷第35頁）附卷可按。足見被告3 人上開自白內容應與
    事實相符，可以採信，本案事證已臻明確，被告呂采如事
    實欄二所為重利犯行，及被告魏賢祥、呂采、彭聖堯如事
    實欄三所為強制犯行均堪認定，自應依法予以論罪科刑。
二、新舊法之比較適用：
(一)、被告呂采於事實欄二所犯重利罪行為後，94年2月2日修正
    公布之刑法已於95年7月1日施行，新法第2條第1項「行為後
    法律有變更者，適用行為時之法律。但行為後之法律有利於
    行為人者，適用最有利於行為人之法律」之規定，係規範行
    為後法律變更所生新舊法律比較適用之準據法，於新法施行
    後，自應適用新法第2條第1項之規定，為「從舊從輕」之原
    則為比較。而新法第2條第2項，則為同條第1 項之特別規定
    ，於新法施行後，關於非拘束人身自由之保安處分，應依新
    法第2條第2項之規定，適用裁判時之法律。又新法第35條，
    乃刑之重輕之法定次序與標準，應適用裁判時之新法第35條
    之規定。新法第2條第1項係採「從舊從輕」原則，適用最有
    利於行為人之法律。且依新法第2條第1項比較時，應就罪刑
    有關之共犯、未遂犯、連續犯、牽連犯、結合犯以及累犯加
    重、自首減輕暨其他法定加減原因（如身分加減）與加減例
    等一切情形，綜其全部之結果而為比較後，予以整體適用，
    不能割裂而分別適用有利益之條文。又關於易科罰金之折算
    標準、易服勞役之折算標準及期限、罰金與死刑是否併予執
    行、多數有期徒刑定應執行之刑時之最高刑期之限制等之修
    正，事涉行為人易刑折算標準金額之多寡與期限之長短及定
    執行刑時能否就罰金刑併予執行或有期徒刑定應執行之刑時
    最高度之限制，亦均屬依新法第2條第1項所應比較適用法律
    之範圍。另拘束人身自由之保安處分，並非屬新法第2條第2
    項規定應適用裁判時法之範圍，除有特別規定者外，亦屬應
    依新法第2條第1項比較適用之法律（最高法院95年5 月23日
    刑事庭第8 次會議決議及最高法院24年上字第4634號、24年
    上字第5292號、27年上字第2615號判例意旨可資參照）。
(二)、次按，法律有變更而須為新、舊法之比較以定其適用之目的
    ，係為保障行為人之既有法律地位不致因法律之修正而受到
    更不利益之結果並兼顧行為人之利益，非必斤斤計較於法律
    體系適用之完整性，況且基於法規之性質，如程序性之法律
    或事涉執行之緩刑規定，依法理係均應適用新法為宜，或因
    法律另有規定，如新法第2條第2項規定「非拘束人身自由之
    保安處分適用裁判時之法律」，新法施行法第3 條之1第3項
    規定「於94年1月7日刑法修正施行前犯併合處罰數罪中之一
    罪，且該數罪均符合第41條第1 項得易科罰金之規定者，適
    用90年1月4日修正之刑法第41條第2 項規定」，即有此情形
    係一律適用行為時法之舊法，可知遇有法律修正而須選擇適
    用新法或舊法時，須依法規之性質或視法律是否另有規定，
    而可依個別之特性而割裂分別適用新法或舊法，至所謂數項
    經修正之法律須整體比較適用以維持法律體系之完整性，應
    指各該法律在適用上具有「依附及相互關聯」之情形，準此
    ，就罪、刑有關之規定諸如共犯、未遂犯、連續犯、牽連犯
    、結合犯以及累犯加重、自首減輕暨其他法定加減原因（如
    身分加減）與加減例等一切情形，應綜其全部之結果而為比
    較後整體適用，不能割裂而分別適用有利益之條文，即個別
    宣告刑雖屬單一之結論，然實係經綜合考量整體適用各相關
    罪、刑規定之所得，因此，宣告刑所據以決定之各相關罪、
    刑規定，顯具適用上之「依附及相互關聯」之特性，自須同
    其新、舊法整體適用。惟「易刑」或「定執行刑」係規範宣
    告刑得或應如何執行之法律，性質屬於刑之宣告後應否適用
    問題之規定，是在未為刑之宣告前亦無可能確定應否適用而
    預先選定須適用新或舊法，故其與罪、刑之規定顯不具適用
    上之「依附及相互關聯」之特性，自無須與罪、刑之規定同
    其新、舊法之整體適用，當得依其本身之性質而各別為新、
    舊、利、弊之比較後個別定其法律之適用。
(三)、經查：
１、準據法：依修正施行後之刑法第2條第1項規定，行為後法律
    有變更者，適用行為時之法律。但行為後之法律有利於行為
    人者，適用最有利於行為人之法律。乃將原準據之從新從輕
    原則修正為從舊從輕原則，自無新舊法比較之問題，應逕適
    用修正施行後之刑法第2條第1項規定。
２、與罪、刑有關且須依新法第2條第1項規定為利、弊之比較以
    定如何適用之法律變更方面：
(1)、關於罰金刑最低刑度部分：被告呂采於事實欄二所犯刑法
    第344條重利罪法定刑銀元1千元以下罰金，其中最低罰金刑
    部分，修正前刑法第33條第5款規定：「罰金：1元（銀元）
    以上」，而依罰金罰鍰提高標準條例（已廢止）規定，就72
    年6 月26日前修正之刑法部分條文罰金數額提高10倍，其後
    修正者則不提高倍數。而刑法第33條第5款自72年6月26日迄
    94年2月2日修正公布（95年7月1日施行），期間並未修正，
    再依現行法規所定貨幣單位折算新臺幣條例規定，以銀元 1
    元折算新臺幣3 元，則修正前最低罰金數額即為新臺幣30元
    。修正後刑法第33條第5款規定：「罰金：新臺幣1千元以上
    ，以百元計算之」，修正後最低罰金刑即為1 千元，自應以
    修正前之規定有利於被告呂采。
(2)、關於罰金刑貨幣單位部分：被告呂采於事實欄二行為時，
    刑法第344 條重利罪有關罰金刑之部分，其貨幣單位係銀元
    ，依廢止前罰金罰鍰提高標準條例第1 條前段規定，刑法第
    344 條罰金刑適用廢止前罰金罰鍰提高標準條例之結果應提
    高10倍；被告呂采行為後，刑法施行法增訂第1條之1，於
    95年6 月14日經總統公布，並自同年7月1日起施行；該條規
    定：「中華民國94年1月7日刑法修正施行後，刑法分則編所
    定罰金之貨幣單位為新臺幣。94年1月7日刑法修正時，刑法
    分則編未修正之條文定有罰金者，自94年1月7日刑法修正施
    行後，就其所定數額提高為30倍。但72年6月26日至94年1月
    7日新增或修正之條文，就其所定數額提高為3倍」，亦即自
    95年7月1日起，刑法分則編所定罰金之貨幣單位，由原來之
    銀元改為新臺幣；且72年6 月26日至94年1月7日新增之條文
    ，就罰金之數額提高3倍，而刑法第344條重利罪定有罰金刑
    之處罰，該條文自72年6 月26日起未曾修正，依增訂刑法施
    行法第1條之1規定，其罰金以新臺幣為單位，數額應提高30
    倍，經換算結果，與修正前之罰金係以銀元為單位（新臺幣
    與銀元之換算比例為1：3），且依廢止前罰金罰鍰提高標準
    條例第1 條前段規定，提高10倍之計算結果，對被告呂采
    而言，並無不利之情形。
(3)、綜上各條文修正前後之比較，有關被告呂采於事實欄二所
    犯刑法第344 條重利罪罰金最低刑度部分，適用修正前之舊
    刑法第33條第5 款之規定，對被告呂采較為有利；有關罰
    金刑貨幣單位部分，適用增訂刑法施行法第1條之1之規定，
    並未對被告呂采更為有利，揆諸前揭刑法第2條第1項前段
    規定，即應整體適用修正前之舊刑法相關規定。
３、與罪、刑無關但須依新法第2條第1項規定為利、弊之比較以
    定如何適用之法律變更方面：
(1)、關於定應執行之刑部分：依刑法第51條定應執行刑時，「裁
    判確定前犯數罪，其中一罪在新法施行前者，亦同（即亦應
    為新舊法比較）」，最高法院95年度第8 次刑事庭會議決議
    可資參照。而被告呂采於事實欄二所犯重利罪行為後，刑
    法第51條業已修正，修正前刑法第51條第5 款規定：「數罪
    併罰，分別宣告其罪之刑，依左列各款定其應執行者：宣告
    多數有期徒刑者，於各刑中之最長期以上，各刑合併之刑期
    以下，定其刑期。但不得逾20年」，修正後刑法第51條第 5
    款則規定：「宣告多數有期徒刑者，於各刑中之最長期以上
    ，各刑合併之刑期以下，定其刑期。但不得逾30年」，經比
    較修正前後關於定應執行之刑部分，修正後刑法並非較有利
    於行為人，自應適用被告呂采行為時之舊刑法。
(2)、關於易科罰金之折算標準部分：被告呂采於事實欄二所犯
    重利罪行為時之舊刑法第41條第1 項前段規定：「犯最重本
    刑為5年以下有期徒刑以下之刑之罪，而受6個月以下有期徒
    刑或拘役之宣告，因身體、教育、職業、家庭之關係或其他
    正當事由，執行顯有困難者，得以1 元以上3元以下折算1日
    ，易科罰金」，上開易科罰金折算標準，並依被告呂采行
    為時之廢止前罰金罰鍰提高標準條例第2 條前段規定，就其
    原定數額提高為100倍折算1日，則被告呂采行為時之易科
    罰金折算標準，應以銀元100元以上300元以下折算1 日，經
    折算為新臺幣後，應以新臺幣300元以上900元以下折算1 日
    。惟被告呂采行為後之新刑法第41條第1 項前段則規定：
    「犯最重本刑為5年以下有期徒刑以下之刑之罪，而受6個月
    以下有期徒刑或拘役之宣告者，得以新臺幣1千元、2千元或
    3千元折算1日，易科罰金」，比較修正前後之易科罰金折算
    標準，以適用被告呂采行為時之舊刑法規定，並同時引用
    被告呂采行為時之廢止前罰金罰鍰提高標準條例第2 條之
    規定，較有利於被告呂采。另依刑法施行法第3 條之1第3
    項亦規定：「於94年1月7日刑法修正施行前犯併合處罰數罪
    中之1罪，且該數罪均符合第41條第1項得易科罰金之規定者
    ，適用90年1月4日修正之刑法第41條第2 項規定」；本件被
    告呂采所犯數罪，其中如事實欄二所示重利罪該罪在本次
    刑法修正施行前所犯，且數罪均符合得易科罰金之規定，依
    前揭說明，自應依修正前刑法第41條第2 項，即適用修正前
    刑法第41條第1 項前段之規定定其應執行刑易科罰金之折算
    標準。
三、論罪：
(一)、核被告呂采於事實欄二所為，係犯刑法第344 條之重利罪
    ；另被告魏賢祥、呂采、彭聖堯於事實欄三所為，核係犯
    刑法第304條第1項之強制罪。
(二)、被告魏賢祥、呂采、彭聖堯3 人就事實欄三所示強制犯行
    ，彼此間有犯意之聯絡及行為之分擔，均應論以共同正犯。
(三)、被告魏賢祥、呂采、彭聖堯3 人於事實欄三所示，目的係
    為向告訴人何淨玉索討債務，是渠3 人以脅迫方式妨害告訴
    人何淨玉、邱秀玲行使離去之權利之行為後，接續以脅迫方
    式妨害告訴人何淨玉、邱秀玲行使離去之權利，及使告訴人
    何淨玉、邱秀玲簽發、簽立本票、借據、協議書，行無義務
    之事之行為，犯罪時地互相密接，為同一強制罪構成要件內
    之數個構成要件要素行為，持續不間斷侵害告訴人何淨玉、
    邱秀玲之法益，各行為之獨立性極為薄弱，依一般社會健全
    觀念，在時間差距上，難以強行分開，在刑法評價上，以視
    為數個舉動之接續施行，合為包括之一行為予以評價，較為
    合理，而應論以接續犯。
(四)、被告魏賢祥、呂采、彭聖堯3 人於事實欄三所示同時對告
    訴人何淨玉、邱秀玲之強制行為，係以一行為造成告訴人何
    淨玉、邱秀玲受害，乃一行為觸犯數罪名之同種想像競合犯
    ，從一重均應依刑法第304條之強制罪處斷。
(五)、被告呂采所犯上開重利罪、強制罪2 罪間，犯意個別，行
    為互殊，時間、地點、所犯構成要件亦不相同，應予分論併
    罰。
四、科刑：
(一)、被告魏賢祥有如事實欄一所示之前科紀錄，有臺灣高等法院
    被告前案紀錄表乙份附卷足稽，其受有期徒刑之執行完畢，
    5 年以內再故意犯本件有期徒刑以上之強制罪，為累犯，應
    依刑法第47條第1項之規定加重其刑。
(二)、爰審酌被告呂采貪圖私利，竟乘他人急迫，貸以金錢而取
    得暴利，價值觀念顯有偏差，造成告訴人何淨玉經濟壓力及
    精神痛苦，又與被告魏賢祥、彭聖堯為要求告訴人何淨玉償
    債，不思以理性方法催討債務，竟自恃人多勢眾，採取「以
    脅迫妨害他人行使權利」、「以脅迫使人行無義務之事」等
    方式催債，致告訴人何淨玉、邱秀玲心中畏懼，至今餘悸猶
    存，對於社會治安影響亦鉅，惟念其等並未傷害告訴人何淨
    玉、邱秀玲之身體健康，兼衡被告魏賢祥、呂采、彭聖堯
    於警詢、偵查中、本院行準備程序時暨審理初始，就本案犯
    罪情節一度猶飾詞狡辯，終能坦承犯行之犯後態度，其3 人
    就本案強制犯行部分之分工角色及支配程度有異，犯罪情節
    輕重有別，暨渠等之素行、智識程度、家庭狀況、公訴人之
    求刑尚屬過重等一切情狀，分別量處如主文第1項、第2項、
    第3 項所示之刑，並均諭知如易科罰金之折算標準，以資懲
    儆。另被告呂采於事實欄二所犯重利罪之犯罪時間係在96
    年4 月24日以前，所犯復非中華民國九十六年罪犯減刑條例
    第3條 列舉不予減刑之罪名，爰併依中華民國九十六年罪犯
    減刑條例第2條第1項第3款、第7條、第9 條之規定，於判決
    時同時諭知減其宣告刑期2分之1，同時依原宣告刑諭知易科
    罰金之折算標準為相同之諭知，並與其於事實欄三所示96年
    4月24日以後所犯而不得減刑之強制罪，依同條例第11條定
    其應執行之刑，及諭知如易科罰金之折算標準。
(三)、末查，被告呂采素行尚佳，前未曾因故意犯罪受有期徒刑
    以上刑之宣告，此有臺灣高等法院被告前案紀錄表乙份在卷
    可查，其因一時失慮致罹刑典，經此次偵查、審判程序及科
    刑之教訓後，應已知所警惕，相信不會再犯，本院認對被告
    呂采所宣告之刑，以暫不執行為適當，爰併予宣告緩刑 2
    年，以啟自新，又考量被告呂采乃智慮成熟之成年人，本
    應知曉其行為之法律效果，竟仍為本件重利、強制等犯行，
    顯見其法治觀念實有加強之必要，本院為使其習得正確之法
    律概念及時刻記取教訓，並導正其偏差行為，遏止其再度犯
    罪，爰併依刑法第93條第1 項規定，諭知被告呂采於緩刑
    期間付保護管束，兼觀後效。
(四)、至被告魏賢祥於事實欄三所示向告訴人何淨玉出示其於95年
    10月31日簽發之面額479 萬元本票乙紙，及被告魏賢祥、呂
    采、彭聖堯於事實欄三所示逼迫告訴人何淨玉、邱秀玲簽
    發、簽立之面額475 萬元本票乙紙、借據乙紙、協議書乙份
    等物，雖分屬被告3 人犯罪所用或所得之物，但性質上係告
    訴人何淨玉供清償債務之憑證及擔保，告訴人依法自得請求
    返還，故所有權尚不屬於被告3 人，自不得宣告沒收，併此
    敘明。
五、據上論斷，應依刑事訴訟法第299條第1項前段，刑法第2 條
    第1項前段、第28條、第304條第1項、第344條、第55條、第
    47條第1項、第41條第1項前段、第74條第1項第1款、第93條
    第1項、修正前刑法第41條第1項前段、第51條第5 款，廢止
    前罰金罰鍰提高標準條例第1條前段、第2條，現行法規所定
    貨幣單位折算新臺幣條例第2條，刑法施行法第1條之1第1項
    、第2項前段、第3條之1第3項，中華民國九十六年罪犯減刑
    條例第2 條第1項第3款、第7條、第9條、第11條，判決如主
    文。
本案經檢察官黃惠欣到庭執行職務。
中    華    民    國   100    年    3     月    22    日
                  刑事第三庭  法  官  林惠君
以上正本證明與原本無異。
如不服本判決，應於收受本判決後10日內向本院提出上訴書狀。
上訴書狀應敘述具體理由，未敘述上訴理由者，應於上訴期間屆
滿後20日內補提理由書狀於本院（均須按他造當事人之人數附繕
本，並請勿「逕送上級法院」）。
中    華    民    國   100    年    3     月    22    日
                              書記官  蔣淑君
附錄本案論罪科刑法條全文：
刑法第304條第1項
以強暴、脅迫使人行無義務之事或妨害人行使權利者，處3 年以
下有期徒刑、拘役或3百元以下罰金。
刑法第344條
乘他人急迫、輕率或無經驗貸以金錢或其他物品，而取得與原本
顯不相當之重利者，處1年以下有期徒刑、拘役或科或併科1千元
以下罰金。